【裁判字號】    97,易,3613
【裁判日期】    971230
【裁判案由】    妨害自由
【裁判全文】
臺灣臺北地方法院刑事判決              97年度易字第3613號
公  訴  人  臺灣臺北地方法院檢察署檢察官
被      告  丁○○
                    （現另案在臺灣岩灣技訓所執行中）
上列被告因妨害自由等案件，經檢察官提起公訴（97年度偵字第
15478 號），被告於準備程序中就被訴事實為有罪之陳述，經本
院合議庭裁定改用簡式審判程序，本院判決如下：
    主  文
丁○○以脅迫使人行無義務之事，貳罪，各處有期徒刑伍月；又
意圖為自己不法之所有，以恐嚇使人將本人之物交付，肆罪，各
處有期徒刑玖月。應執行有期徒刑年捌月。
    事  實
一、丁○○於民國97年3 月14日晚間19時30分許，在臺北市中正
    區○○○路○ 段50號B1之遊戲便利屋商店內，基於以脅迫使
    人行無義務之事的犯意，藉故將甲○○拉至角落處，告知「
    其正在跑路，不能被認出來，且身上有槍」等語，致甲○○
    受其脅迫為下列無義務之事：首依丁○○之指示陪同丁○○
    到臺北市○○路新光三越百貨大樓，復與其坐上計程車至臺
    北市萬華區龍山寺，再下車逛夜市，並應丁○○之要求交出
    個人身分證件予其觀看。其次，丁○○竟另基於意圖為自己
    不法所有之恐嚇取財犯意，以「已記下你家中住址，如去報
    案將對你將人不利」等語恐嚇甲○○，致甲○○心生畏懼，
    而依丁○○之要求，至龍山寺附近之ATM 提領現金新臺幣（
    下同）30,000元交付丁○○。
二、丁○○於97年4 月4 日上午8 時30分許，在臺北市中正區○○○路3 號（臺北車站地下街10號出口前），見乙○○獨自
    一人，便基於以脅迫使人行無義務之事的犯意，上前以「不
    要亂看我，亂看會拿槍打你」等語脅迫乙○○，乙○○遂依
    丁○○指示在某提款機旁椅子坐下，並交付身分證件與丁○○觀看，而行前開無義務之事。其次，丁○○於看過乙○○
    身分證後，竟另基於意圖為自己不法所有之恐嚇取財犯意，
    以「如果去跟警察或任何人說今天所遇到的事情就會傷害你
    家人」等語恐嚇乙○○，致乙○○心生畏懼，而依丁○○之
    指示，前往第一銀行ATM 提領100,000 元交付丁○○。
三、丁○○於97年4 月9 日下午18時許，在臺北市○○路麥當勞
    前，見戊○○單獨一人，即基於意圖為自己不法所有之恐嚇
    取財犯意，上前以「你走路無故撞到我小弟，我有槍，要幫
    我小弟處理，不要報案，只要給錢就可以解決」等語恐嚇戊○○，致戊○○心生畏懼，而依丁○○指示，至臺北市龍山
    寺附近之ATM 提領6,000 元交付丁○○。
四、丁○○於97年5 月13日晚上19時許，在臺北市中正區○○○
    路○ 段地下1 樓（臺北車站前地下街），基於意圖為自己不
    法所有之恐嚇取財犯意，將手指藏放在外套內由後方抵住丙○○背部，且以「撞到我又瞪我，很想開一槍」等語恐嚇丙○○，致丙○○心生畏懼，遂依丁○○指示，至第一銀行提
    領120,000 元，併將身上所有之1,000 元一起交付丁○○。
五、案經甲○○、戊○○訴由臺北市政府警察局中正第一分局報
    告臺灣臺北地方法院檢察署檢察官偵查起訴，於本院準備程
    序進行中，丁○○先就被訴事實為有罪之陳述，經本院合議
    庭裁定改行簡式審判程序。
    理  由
一、上開犯罪事實，業據被告丁○○坦承不諱（見本院卷第27頁
    反面；臺灣臺北地方法院檢察署97年度偵字第15478 號卷，
    下稱偵卷第52頁），核與被害人乙○○所指訴之被害情節相
    符（見偵卷第18頁至第20頁），並經證人即被害人甲○○（
    見偵卷第8 頁至第9 頁、第11頁至第12頁、第73頁至第74頁
    、第75頁）、戊○○（見偵卷第25頁至第26頁、第74頁、第
    75頁）、丙○○（見偵卷第29頁、第74頁至第75頁）等人分
    別於警詢、偵查中證述綦詳，且有臺北市中正區○○○路○
    段50號B1之「遊戲便利屋」店內攝影機翻拍相片2 張（見偵
    卷第13頁）、永豐銀行櫃員機交易明細表2 紙（見偵卷第17
    頁）、臺北火車站站前地下街錄影機翻拍相片2 張（見偵卷
    第21頁）等件附卷可稽，是被告任意性自白有上開證據足資
    佐證，堪認與事實相符，應予採信。綜上，本案事證明確，
    被告犯行洵堪認定，應予依法論罪科刑。
二、核被告上開所為，分別係犯刑法第304 條之強制罪及第346
    條第1 項之恐嚇取財罪。被告分別所為上開2 次強制犯行及
    4 次恐嚇取財犯行，犯意各別，行為互殊，應予分論併罰。
    爰審酌被告前已有多次強制罪及恐嚇取財前科，有臺灣高等
    法院被告前案紀錄表1 份在卷可稽（見本院卷第5 頁至第19
    頁），素行顯然不佳，被告正值壯年，不思以己身之力賺取
    金錢，竟為貪取他人財物，即為本件嚴重破壞社會治安之犯
    行，其所獲取財物之價值非低，暨被告犯罪後坦承全部犯行
    ，態度堪稱良好等一切情狀，就其先後2 次所犯強制犯行及
    4 次恐嚇取財犯行，各量處如主文所示之刑，並定其應執行
    之刑，以示懲儆。
三、據上論斷，應依刑事訴訟法第273 條之1 第1 項、第299 條
    第1 項前段，刑法第304 條、第346 條第1 項、第51條第5
    款，刑法施行法第1 條之1 ，判決如主文。
本案經檢察官楊雅清到庭執行職務。
中    華    民    國    97    年    12    月    30    日
                  刑事第十七庭  法  官  葉力旗
以上正本證明與原本無異。
如不服本判決應於收受送達後10日內向本院提出上訴書狀，並應
敘述具體理由；其未敘述上訴理由者，應於上訴期間屆滿後20日
內向本院補提理由書（均須按他造當事人之人數附繕）「切勿逕
送上級法院」。
                                書記官  林碧華
中    華    民    國    97    年    12    月    30    日
附錄本案論罪科刑法條全文：
（一）中華民國刑法第304條
以強暴、脅迫使人行無義務之事或妨害人行使權利者，處 3年以
下有期徒刑、拘役或3百元以下罰金。
前項之未遂犯罰之。
（二）中華民國刑法第346條
意圖為自己或第三人不法之所有，以恐嚇使人將本人或第三人之
物交付者，處 6月以上5年以下有期徒刑，得併科1千元以下罰金
。
以前項方法得財產上不法之利益，或使第三人得之者，亦同。
前二項之未遂犯罰之。


司法院資訊處製作；財團法人民間司法改革基金會備份。
